

ISABEL CHÁVEZ

UX DESIGNER - LABORATORIA

SOBRE MI

Mi pasión por la investigación y la resolución de problemas me han llevado a encontrar mi vocación como UX Designer. Capacidad para observar el entorno y desarrollar experiencias de uso sobre un producto o servicio. Motivación por investigar, crear y experimentar en espacios de colaboración. Experiencia en manejo de situaciones difíciles con clientes y tolerancia a la presión.

CONTÁCTAME

+51 947 346 968 isabelchavezloli95@gmail.com

EXPERIENCIA LABORAL

TELEOPERADORA DE ATENCIÓN AL CLIENTE

KONECTA | FEB 2015 - JUL 2016

• Responsable de atender y resolver consultas, quejas y reclamos de clientes de empresas de telecomunicaciones

BACK OFFICE DE RECLAMOS

DYNAMICALL | AGO 2016 - SET 2017

 Responsable de atender y evaluar reclamos por servicios de internet y telefonía realizados por clientes corporativos.
Este proceso incluyó la elaboración de respuestas por escrito.

EDUCACIÓN

UX DESIGNER

LABORATORIA | SET 2017 - MAR 2018

TÉCNICO EN GASTRONOMÍA

I.E.S. PRIVADO NUEVO PACHACÚTEC | ENE 2012 - DIC 2014

COMPETENCIAS PROFESIONALES

- Orientación al logro
- Trabajo en equipo
- Tolerancia a la presión
- Disposición al cambio
- Auto-aprendizaje
- Orientación al cliente

HERRAMIENTAS









BOOTSTRAP







ACTIVIDADES

MÚSICA

Afinidad por los instrumentos de viento que se complementa con el talento de un grupo de amigos con los que hacemos música en nuestros tiempos libres.

VOLUNTARIADO

Desde hace 8 meses participo como aspirante a bombero en la estación Lorenzo Giraldo Vega en el distrito de Ventanilla.